臺灣臺南地方法院交通事件裁定　　　　 94年度交聲字第406號
原處分機關　交通部公路總局嘉義區監理所台南監理站
異　議　人　甲○○
即受處分人
上列受處分人因違反道路交通管理處罰條例案件，對於交通部公
路總局嘉義區監理所台南監理站民國94年7 月29日所為之裁決處
分（處分案號：嘉監南字第裁74-VA0000000號）聲明異議，本院
裁定如下：
    主  文
異議駁回。
    理  由
一、本件異議意旨略以：異議人即受處分人甲○○（下稱異議人
    ）於民國93年10月12日12時20分許，駕駛車號ZR-8958 號自
    小客車，行駛於台26線5.2 公里竹坑村路被警查獲致遭裁決
    處罰新臺幣（下同）2,400 元。異議人在毫不知情的情況下
    ，接到違反道路交通管理事件裁決書，異議人所有違規案件
    都有繳交罰鍰或提供駕照吊扣，經向監理單位詢問，經辦人
    員稱異議人有違規通知單寄存於郵局，而郵局卻沒盡到通知
    責任，於異議人向郵局領回違規通知單時，承辦人員卻說案
    件已超過3 個月，改做銷燬，不讓異議人領取。在沒有任何
    證明，可以證明異議人違規的情形下，要異議人繳交最高罰
    鍰，認不合理。既然郵局公文只保留3 個月，何以監理單位
    卻在距離違規時間93年10月12日之後的94年8月8日才寄發裁
    決書，致異議人無法提供違規駕駛人，故認如有證明能證明
    駕駛人之違規始能夠吊扣駕駛人駕照或處最低罰鍰，如無任
    何違規照相或違規通知單時，應給予不罰等語。
二、按汽車駕駛人，行車速度，超過規定之最高時速，處 1,200
    元以上2,400元以下罰鍰；並記違規點數1點，道路交通管理
    處罰條例（下稱處罰條例）第40條第1項及第63條第1項第 1
    款分別定有明文。次按，汽車駕駛人有違規行為經以科學儀
    器取得違規證據資料，當場不能或不宜攔截製單舉發者，得
    對汽車所有人逕行舉發處罰；前項逕行舉發，應記明車輛牌
    照號碼、車型等可資辨明之資料，查明汽車所有人姓名或名
    稱、住址後，製單舉發處罰之，處罰條例第7條之2第1項第6
    款、第2項亦有明文。又按送達，不能依行政程序法第72 條
    、第73條規定為之者，得將文書寄存送達地之地方自治或警
    察機關，並作送達通知書2份，1份黏貼於應受送達人住居所
    、事務所、營業所或其就業處所門首，另1 份交由鄰居轉交
    或置於該送達處所信箱或其他適當位置，以為送達；前項情
    形，由郵政機關為送達者，得將文書寄存於送達地之郵政機
    關；寄存機關自收受寄存文書之日起，應保存3 個月，行政
    程序法第74條亦規定甚明。
三、經查：
  (一)本件異議人所有車牌號碼ZR-8958 號自小客車，於93年10月
    12日12時20許，經人駕駛行經最高限速60公里之台26線南下
    5.2 公里竹坑村路口時，經屏東縣警察局交通隊警員於該處
    所設置之固定式測速照相機拍照，測得其行車速度為時速85
    公里，有超速之違規事實，經屏東縣警察局予以逕行舉發，
    嗣經原處分機關即交通部公路總局嘉義區監理所臺南監理站
    以異議人違反處罰條例第40條第1項及第63條第1項規定，裁
    處異議人罰鍰2,400元，並記違規點數1點，有屏東縣警察局
    屏警交字第VA0000000 號舉發違反道路交通管理事件通知單
    （下稱舉發通知單）及原處分機關嘉監南字第裁74-VA00000
    00號違反道路交通管理事件裁決書各1份及違規舉發照片2幀
    在卷可參。準此，本件異議人之自小客車，有前開時、地經
    人駕駛而有行車速度超速之違規行為無誤。
  (二)前開舉發通知單及違規舉發照片，業經屏東縣警察局交通警
    察大隊依據異議人所登記之車籍資料即台南縣仁德鄉○○村
    ○○街48巷1弄9號，掛號郵寄予異議人，經郵政機關分別於
    93年11月25日、26日前往投送，因未獲會晤應受送達人本人
    ，亦無受領文書之同居人、受僱人或應受送達處所接收郵件
    人員，而於93年11月29日將該函件寄存在該送達地之郵政機
    關即台南縣仁德郵局，並作送達通知書2份，1份黏貼於應受
    送達人門首，1 份置於該受送達處所信箱或其他適當位置，
    以為送達等情，有中華郵政股份限公司台南郵局94年9 月20
    日南營字第0941201475號函所附寄存逾期退回之舉發通知單
    掛號郵件影本及屏東縣警察局94年8 月15日屏警交字第0940
    021752 號書函所附送達證書影本各1紙在卷可稽。另異議人
    之戶籍地址係「台南縣仁德鄉○○村○○街48巷1弄9號」，
    除為異議狀所載明外，並有異議人之「個人基本資料查詢結
    果」在卷可參，足認本件舉發通知單之送達處所，尚無錯誤
    ，繼認前開舉發通知單以寄存送達係合法並有效力。異議人
    縱然實際上未收到該舉發通知單，無法在應到案日期前到案
    說明或自動繳納罰款，然仍不影響本件舉發通知單之合法送
    達。
  (三)至於異議人雖以原處分機關於違規時間（即93年10月12日）
    後之94年8月8日方寄發裁決書，致其無法提供違規駕駛人云
    云。惟按逕行舉發違反道路交通管理事件，經汽車所有人依
    通知單之應到案日期前到案，並告知違規駕駛人姓名、身分
    證統一編號及住址者，處罰機關應即另行通知違規駕駛人到
    案依法處理；逾應到案日期，處罰機關應依處罰條例第85條
    第3 項規定處罰該汽車所有人，違反道路交通管理事件統一
    裁罰基準及處理細則第24條定有明文。質言之，就違反道路
    交通管理事件之逕行舉發案件，於處罰機關查明該違規車輛
    汽車所有人姓名或名稱、住址後，即以汽車所有人為被通知
    人製單舉發之，於汽車所有人非違規駕駛人之情形下，經其
    於通知單所載應到案日期前到案，並告知違規駕駛人之姓名
    、身分證統一編號及住址，方由處罰機關另行通知違規駕駛
    人到案依法處理，但若該案件已逾越應到案日期，則處罰機
    關即應依處罰條例第85條第3 項規定處罰該汽車所有人，以
    避免法律關係遲不確定致生法秩序不安定之結果，並同時保
    障人民權益。經查，車牌號碼ZR-8658號 自小客車為異議人
    所有，為異議人所自承，再該舉發通知單係屬合法送達，為
    前所述，行政機關依法已賦予異議人得以遵期繳納較低額罰
    鍰，或對該違規行為有到案陳述、爭執之機會，是主管機關
    自得於該案件逾越應到案日期後，依處罰條例第85條第3 項
    規定處罰汽車所有人，故異議人上開所稱，自無可採。
  (四)綜上所述，異議人所有之前述車輛，於上開時、地有行車速
    度超過規定時速之違規事實，既可認定，則原處分機關引用
    處罰條例第40條第1項及第63條第1項第1 款之規定，並參酌
    違反道路交管理事件統一裁罰標準表之相關內容，裁處異議
    人罰鍰2,400元並記違規點數1點，於法即無不當，本件異議
    無理由，應予駁回。
四、據上論斷，應依道路交通案件處理辦法第19條，裁定如主文
    。
中　　華　　民　　國　　94　　年　　11　　月　　9 　　日
                    交通法庭  法  官  張維君
以上正本證明與原本無異。
如不服本裁定，應於收受送達後5 日內向本院提出抗告狀。
（應附繕本）
　　　　　　　　　　　　　　　書記官  陳志德
中　　華　　民　　國　　94　　年　　11　　月　　11　　日
